【裁判字號】    92,交易,623
【裁判日期】    921231
【裁判案由】    過失致死
【裁判全文】
臺灣板橋地方法院刑事判決                        九十二年度交易字第六二三號
    公  訴  人  台灣板橋地方法院檢察署檢察官
    被      告  甲○○
右列被告因過失致死案件，經檢察官提起公訴（九十二年度偵字第一八三四七號），
本院判決如左：
    主  文
甲○○因過失致人於死，處有期徒刑伍月，如易科罰金，以參佰元折算壹日。緩刑貳
年。
    事  實
一、甲○○於民國九十一年十一月十七日下午四時三十分許，駕駛車牌號碼Ｔ４－９
    ９０７號自用小客車，搭載友人洪吉祥，沿台北縣新莊市○○○路往中正路五一
    四巷方向行駛，行經建國一路與中正路路口欲左轉中正路時，原應注意汽車駕駛
    人，駕駛汽車遇行人穿越道有行人穿越時，應暫停讓行人先行通過，轉彎時，應
    注意來、往行人減速慢行，並應注意車前狀況，隨時採取必要之安全措施，且依
    當時天候晴、日間自然光線、路面乾燥無缺陷、視距良好等一切情狀，並無何不
    能注意之情事，適有菲律賓籍行人ＦＥＲＲＥＲ  ＹＯＬＡＮＤＡ  ＹＡＮＤＮ
    Ａ自中正路五一四巷往建國一路方向，行走於上開路口之枕木紋行人穿越道上，
    甲○○竟疏未注意，未禮讓行人優先通行，反於該處路口綠燈轉黃燈之際，加速
    左轉，因而撞及ＦＥＲＲＥＲ  ＹＯＬＡＮＤＡ  ＹＡＮＤＮＡ，致ＦＥＲＲＥ
    Ｒ  ＹＯＬＡＮＤＡ  ＹＡＮＤＮＡ先倒向駕駛座前方引擎蓋，再摔落地面，於
    送醫途中因顱內出血而不治死亡。甲○○於肇事後，在有偵查犯罪職權之機關知
    悉其犯罪前，自動向前來處理之員警自首上情並接受裁判。
二、案經台北縣新莊分局移送台灣板橋地方法院檢察署檢察官偵查起訴，被告甲○○
    於本院準備程序進行中，就被訴事實為有罪之陳述，經告知簡式審判程序之旨，
    並聽取公訴人、被告之意見後，本院合議庭裁定由受命法官獨任進行簡式審判程
    序。
    理  由
一、右揭犯罪事實，業據被告甲○○於警訊、偵查及本院準備程序、審理中自白不諱
    ，核與證人即當時乘坐該車之友人洪吉祥於警訊、偵查中指述之情節相符，並有
    道路交通事故調查報告表、現場及車輛照片共十四張、台北縣政府警察局新莊分
    局交通事故分析研判表在卷可稽，是被告駕駛上開車輛於前揭時、地，轉彎時未
    注意來、往行人減速慢行，遇行人穿越道上有行人穿越時，未暫停讓行人先行通
    過，又未注意車前狀況，隨時採取必要之安全措施，致其駕駛之小客車撞及正行
    走於枕木紋行人穿越道上之行人ＦＥＲＲＥＲ  ＹＯＬＡＮＤＡ  ＹＡＮＤＮＡ
    之事實，堪予認定。按汽車駕駛人，駕駛汽車遇行人穿越道有行人穿越時，應暫
    停讓行人先行通過，轉彎時，應注意來、往行人減速慢行，並應注意車前狀況，
    隨時採取必要之安全措施，道路交通管理處罰條例第四十四條第二款、第四十八
    條第一款及道路交通安全規則第九十四條第二項分別定有明文；被告駕車本應注
    意上開規定，而依當時天候晴、日間自然光線、路面乾燥無缺陷、視距良好等一
    切情狀及被告之智識程度，並無不能注意之情事，其竟疏未注意，反於該處路口
    綠燈轉黃燈之際，加速左轉以致肇事，被告之駕車行為顯有過失。又ＦＥＲＲＥ
    Ｒ  ＹＯＬＡＮＤＡ  ＹＡＮＤＮＡ遭被告駕駛之車輛撞擊後，先倒向駕駛座前
    方引擎蓋，再摔落地面，於送醫途中因顱內出血而不治死亡之事實，亦經台灣板
    橋地方法院檢察署檢察事務官督同檢驗員相驗明確，另有勘驗筆錄、相驗屍體證
    明書及驗斷書各一份在卷可憑，是被告之駕車過失行為與ＦＥＲＲＥＲ  ＹＯＬ
    ＡＮＤＡ  ＹＡＮＤＮＡ之死亡間，有相當因果關係甚明。綜上所述，本案事證
    明確，被告之犯行堪予認定，應依法論科。
二、核被告所為，係犯刑法第二百七十六條第一項之過失致死罪。被告行經行人穿越
    道未依規定讓行人優先通行，因而致ＦＥＲＲＥＲ  ＹＯＬＡＮＤＡ  ＹＡＮＤ
    ＮＡ死亡，依法應負刑事責任，應依道路交通管理處罰條例第八十六條第一項規
    定，加重其刑。又其於肇事後，在偵查機關知悉其犯罪行為前，即向前來處理之
    員警自首上情並接受裁判，業據被告在九十一年十一月十七日警訊時陳稱明確，
    並與證人洪吉祥於該日警訊中陳述之情節相符，故被告符合自首之要件，應依刑
    法第六十二條前段規定減輕其刑，並依法先加後減。爰審酌被告係在行人穿越道
    上肇事，過失程度不輕，惟事後隨即與被害人家屬於菲律賓駐台辦事處達成和解
    ，並負擔死者喪葬費、屍體運費，有和解書一份及首都銀行台北分行匯出匯款賣
    匯水單一紙在卷足參，雖目前因被害人改名問題尚待該國法院認證而未能全數給
    付，然可見被告犯後態度良好等一切情狀，量處如主文所示之刑，並諭知易科罰
    金之折算標準。末查被告前未曾受刑之宣告，有台灣高等法院被告全國前案紀錄
    表一份在卷供憑，其因一時疏忽駕車肇事，經此偵審程序之教訓，當知謹慎而信
    無再犯之虞，是本院認前開所宣告之刑，以暫不執行為適當，爰併予宣告緩刑二
    年，以勵自新。
據上論斷，應依刑事訴訟法第二百七十三條之一第一項、第二百九十九條第一項前段
，刑法第二百七十六條第一項、第四十一條第一項前段、第六十二條前段、第七十四
條第一款，道路交通管理處罰條例第八十六條第一項，罰金罰鍰提高標準條例第一條
前段、第二條，判決如主文。
本案經檢察官張云綺到庭執行職務。
中      華      民      國    九十二    年     十二     月    三十一    日
                                臺灣板橋地方法院交通法庭
                                  法  官  劉元斐
右正本證明與原本無異。
如不服本判決，應於判決送達後十日內向本院提出上訴狀 (應附繕本) ，上訴於臺灣
高等法院。
                                          書記官    郭玉芬
中      華      民      國      九十三      年     一     月     五     日
附錄本件論罪科刑所引法條：
刑法第二百七十六條：
因過失致人於死者，處二年以下有期徒刑、拘役或二千元以下罰金。
從事業務之人，因業務上之過失犯前項之罪者，處五年以下有期徒刑或拘役，得併科
三千元以下罰金。


司法院資訊處製作；財團法人民間司法改革基金會備份。
